Inventaris van het archief van de Pasoeroean Stoomtrammaatschappij, (1891) 1895-1969
Nationaal Archief, Den Haag
Pasoeroean Stoomtram Maatschappij
Pasoeroean Stoomtram Mij.
1891-1969
merendeel 1895-1969
I25043
77 inventarisnummers; 3,60 meter
Normale geschreven, getypte en gedrukte documenten, geen bijzondere handschriften.
Nationaal Archief, Den Haag
Pasoeroean Stoomtrammaatschappij 1895-1972
Het archief van de Pasoeroean Stoomtrammaatschappij bevat onder ander stukken betreffende de toestand van de trammaatschappij vlak na de Tweede Wereldoorlog, stukken betreffende de schadeclaim aan Indonesië en administratieve stukken van de autodienst en de busdienst.
Archiefvorming
Geschiedenis van het archiefbeheer
De verwerving van het archief
Het archief is door schenking verworven.
Aanwijzingen voor de gebruiker
Openbaarheidsbeperkingen
Volledig openbaar.
Materiële beperkingen
Het archief kent geen beperkingen voor het raadplegen van stukken als gevolg van slechte materiële staat
Het archief kent geen materiële beperkingen.
Aanvraaginstructie
Openbare archiefstukken kunnen online worden aangevraagd en gereserveerd. U kunt dit ook via de terminals in de studiezaal van het Nationaal Archief doen. Om te kunnen reserveren dient u de volgende stappen te volgen:
U maakt een profiel aan op www.gahetna.nl, en logt vervolgens in
Via de archiefinventaris (alleen de beschrijvingen met rode nummers) selecteert u het gewenste archiefstuk door op de knop 'Reserveren' te klikken
In het volgende scherm geeft u aan op welke dag u het archiefstuk wilt inzien
Indien u zich bevindt in de studiezaal en een tafelnummer heeft ontvangen kunt u dit nummer vermelden. Als u geen tafelnummer heeft kunt u tafelnummer 777 laten staan
Vervolgens bevestigt u uw reservering door deze te versturen.
Verwant materiaal
Beschikbaarheid van kopieën
Inventarisnummers van dit archief zijn niet in kopievorm beschikbaar
Beschrijving van de series en archiefbestanddelen
- Notulenboek van bestuursvergaderingen van de Raad van Commissarissen., 1895-1935.; 1-2
  - 1895-jan 1911., 1
  - Feb 1911-1914., 2
- Notulenboek van vergaderingen van aandeel- en obligatiehouders., 1896-1962.; 3
- Grootboeken., 1895-1969.; 4-6
  - 1895-1901, 4
  - 1940-1956, 5
  - 1957-1969, 6
- Journaalboeken., 1934-1967; 7-9
  - 1934-1941, 7
  - 1942-1956, 8
  - 1957-1967, 9
- Effectenboek., 1928-1941.; 10
- Tabellarische kasregisters., 1935-1966.; 11-13
  - 1935-1943, 11
  - 1944-1951, 12
  - 1952-1966, 13
- Afschriften van het kasboek over de maanden januari-juni en oktober-december 1938; recapitulatiestaat van de exploitatieresultaten over 1935, 1935-1938; 14
- Register van het rollend materieel op 1 januari 1939., 15
- Register van goederen, verzonden naar Nederlandsch-Indië., 1907-1939.; 16
- Map met jaarstukken van de Pasoeroean en Probolingo Stoomtram Maatschappijen over 1940-1948 en rapporten over de toestand van deze bedrijven na de Tweede Wereldoorlog., 1945-1948.; 17
- Cahier met nummers van de uitgelote obligaties., 1917-1929.; 18
- Cahier met inschrijvingen op de aandelen in 1895., 19
- Akten van benoeming van commissarissen en uitloting van 4%-obligatieleningen., 1906-1940.; 20
- Akten, rekesten, volmachten uit de jaren 1893-1898., 21-22
  - 1893-1895, 21
  - 1898, 22
- Belastingaangiften., 1939-1966.; 23
- [niet toegekend], 24
- Circulaires aan obligatiehouders in vertband met omzettingen van obligaties., 1939.; 25
- Idem., 1935, 1937.; 26
- Briefwisseling over omzettingen van obligaties., 1935-1939.; 27
- Instrukties bij de statuten. Gedrukt., Maart 1933.; 28
- Stukken betreffende de aangifte van vennootschapsbelasting., 1926-1938.; 29
- Correspondentie inzake de verkoop van de tramweg., 1949-1950.; 30
- Stukken, houdende "gegevens" inzake de materile waarde van het rollend materieel van de Pasoeroean, Modjokerto en Probolingo Stoomtrammaatschappijen., 1954.; 31
- Akten van oprichting en stukken betreffende statutenwijzigingen., 1895-1928.; 32
- Aandelenregister op naam., 1904.; 33
- [niet aangetroffen}, 34
- Correspondentie "algemene zaken"., 1944-1962.; 35
- Correspondentie "financiële zaken"., 1952-1959.; 36
- Ingekomen facturen ten behoeve van de huisvesting van het kantoor., 1939.; 37
- Stukken betreffende de schadeclaim aan Indonesië., 1956-1966.; 38
- Formulieren inzake rechten van voorlopige inkomsten uit obligatiebewijzen., 39
- Statuten, met jaarverslagen., 1895-1965.; 40
- Briefwisseling van de administrateur in Nederlandsch-Indië, rubriekmatig geordend., 1926-1940.; 41-42
  - 1: Bestuur, politie en locale zaken 2: Maandwerk, geldmiddelen, geldzendingen Holland, jaarverslagen 4: Verzekeringen 6: Bijzondere personele belangen., 41
  - 7: Buitengewone voorvallen 8: Weg en werken 9: Aanschaffing en uitzending Tweede Afdeling 11: Materieel en werkplaats 12: Aanschaffing en uitzending Derde Afdeling 15: Dienstregelingen, tarieven, vervoersovereenkomsten 16: Diversen (directeur) 18: Diversen (derden) 20: Linker havenoever 23: Autobusvraagstuk., 42
- Briefwisseling, niet nader geclassificeerd., 1911-1949.; 43
- Briefwisseling met de hoofdvertegenwoordiger op Java., 1900-1909.; 44
- Jaarverslagen., 1895-1939.; 45
- Diverse stukken; stukken betreffende algemene aandeelhoudersvergaderingen., 1901-1950.; 46
- Jaarstukken., 1936-1946.; 47
- Balansen., 1901-1939.; 48-49
  - 1901-1925, 48
  - 1936-1939, 49
- Financiële maandoverzichten, verantwoordingen, afrekeningen., 1938-1953.; 50
- Contracten, Gouvernementsbesluiten, besluiten van het Departement van Burgerlijke Openbare Werken., 1891-1932.; 51
- Diverse blauwdrukken., 52
- [Niet aangetroffen], ---
  De inventarisnummers 54-55 zijn beschreven in het archief van de directie en vertegenwoordiging van de Pasoeroean-stoomtram-maatschappij en de Probolingo-stoomtram-maatschappij, nummer toegang 2.20.13.04, nr. 1-2.
- Grootboeken., 1895-1937.; 56-69
  - 1895-1900, 56
  - 1901-1903, 57
  - 1904-1905, 67
  - 1905-1906, 58
  - 1907-1910, 68
  - 1911-1913, 59
  - 1914-1916, 69
  - 1918-1920, 60
  - 1921-1923, 61
  - 1924-1925, 62
  - 1926-1927, 63
  - 1928-1929, 64
  - 1930-1933, 65
  - 1934-1937, 66
- Balansboeken., 1895-1929.; 70-71
  - 1902-1919, 70
  - 1920-1939, 71
- Bankboek., 1930-1951.; 72
- Administratie van het stoomtrambedrijf., 1902-1939.; 73-74
  - 1902-1919, 73
  - 1919-1939, 74
- Statistiek van het vervoer van het stoomtrambedrijf., 1900-1940.; 75-78
  - 1900-1904, 75
  - 1905-1910, 76
  - 1911-1925, 77
  - 1926-1940, 78
- Administratieregister van de autodienst., 1926-1934.; 79
- Administratieregister van de busdienst., 1926-1934.; 80